【裁判字號】    90,易,1350
【裁判日期】    901025
【裁判案由】    竊盜
【裁判全文】
臺灣臺北地方法院刑事判決                          九十年度易字第一三五號
    公  訴  人  臺灣臺北地方法院檢察署檢察官
    被      告  甲○○
右列被告因竊盜案件，經檢察官聲請簡易判決處刑（九十年度偵字第八二０六號），
本院簡易庭認應適用通常程序，移由本院審理，本院判決如左：
    主  文
甲○○竊盜，累犯，處有期徒刑拾月。
    事  實
一、甲○○前於民國八十一年十一月間因竊盜案件，經台灣板橋地方法院判處有期徒
    刑二月；又於八十二年二月間因竊盜案件，經本院判處有期徒刑三月；再於八十
    三年五月間因竊盜案件，經台灣板橋地方法院判處有期徒刑三月；嗣於八十三年
    十一月、八十四年十一月、八十五年五月間分別因竊盜案件，經本院判處罰金六
    千元、有期徒刑四月及六月；又於八十六年二月間因竊盜案件，經本院判處罰金
    三千六百元，上訴後經台灣高等法院撤銷改判有期徒刑三月確定；復於八十六年
    十一月間因竊盜案件，經本院判處有期徒刑六月；再於八十七年五月間因竊盜案
    件，經本院判處有期徒刑八月確定後，尚未執行前，復於八十八年一月間再因竊
    盜案件，經本院判處拘役五十日確定，於羈押折抵期滿後，執行前開有期徒刑八
    月，甫於八十八年十月十四日執行完畢。既有前述多次竊盜前科，竟仍不知悔改
    ，復意圖為自己不法之所有，於九十年三月三十日下午二時許，在台北巿和平東
    路一段六十三號地下一樓和平超巿內，竊取置物架上之雞精四盒，共計二十四瓶
    ，價值新台幣（下同）一千六百七十二元，得手後藏置於其手提袋內，走出商店
    大門正欲離去之際，為該超巿店長乙○○發覺報警當場查獲。
二、案經台北巿政府警察局大安分局報請台灣台北地方法院檢察署檢察官偵查起訴。
    理  由
一、訊據被告甲○○矢口否認前揭犯行，辯稱：時間太久已不記得了等語。惟查，右
    揭事實，業據被告於警訊及檢察官偵查時供認不諱，核與證人即該超市店長乙○
    ○於警訊時指證情節相符，並有贓物認領保管收據一紙附卷可稽；雖被告於本院
    審理時否認犯行，但其對伊於警訊及檢察官偵查時坦承竊取他人財物及證人乙○
    ○指證情節，均無意見，並坦承警訊及檢察官偵訊筆錄內伊簽名均為真正，所辯
    時間太久已不記得了云云，顯係推諉卸責之詞，不足採信，應以其於行竊後當日
    記憶尚清晰時所為警訊及檢察官偵訊時之供述，為可採信。本件事證明確，被告
    犯行堪以認定。
二、核被告所為，係犯刑法第三百二十條第一項之竊盜罪。查被告有事實欄所載之犯
    罪科刑執行情形，有台灣高等法院檢察署刑案紀錄簡覆表在卷可考，其於八十八
    年十月十四日受有期徒刑執行完畢後，五年以內再犯本件有期徒刑以上之罪，為
    累犯，應依刑法第四十七條之規定加重其刑。爰審酌被告犯罪之動機、手段及其
    正值壯年，竟不思辛勤工作，反一再竊取他人財物，有如事實欄所載竊盜前科累
    累，惟本件竊得財物價值僅一千六百七十二元，所造成之損害尚輕，而其犯罪後
    仍飾詞圖卸，並無悔意之態度等一切情狀，本院因認如僅再對被告科以罰金或短
    期自由刑，不足以對其產生警惕及教化之作用，又若逕對之科以一年以上有期徒
    刑並強制工作，亦嫌過苛，且與其犯行所應受懲罰並不相當，爰量處如主文所示
    之刑，冀其於出獄後確能悔改，再創新生。
據上論斷，應依刑事訴訟法第四百五十二條、第二百九十九條第一項前段，刑法第三
百二十條第一項、第四十七條、罰金罰鍰提高標準條例第一條前段，判決如主文。
本案經檢察官陳佳秀到庭執行職務
中      華      民      國    九十      年      十      月    二十五    日
                                      臺灣臺北地方法院刑事第三庭
                                          法  官  劉  台  安
右正本證明與原本無異。
如不服本判決，應於判決送達後十日內，向本院提出上訴狀。
                                          書記官  張  汝  琪
中      華      民      國      九十      年      十    月    二十五    日
附錄本案論罪科刑法條全文
刑法第三百二十條
一意圖為自己或第三人不法之所有，而竊取他人之動產者，為竊盜罪，處五年以下有
  期徒刑、拘役或五百元以下罰金。
二意圖為自己或第三人不法之利益，而竊佔他人之不動產者，依前項之規定處斷。
三前二項之未遂犯罰之。


司法院資訊處製作；財團法人民間司法改革基金會備份。
